臺灣宜蘭地方法院刑事判決　　　　　　　　　　　　　　九十年度易字第五一一號
　　公　訴　人　臺灣宜蘭地方法院檢察署檢察官
　　被　　　告　庚○○
右列被告因贓物案件，經檢察官提起公訴（九十年度偵緝字第一二四號），本院判決
如左：
    主  文
庚○○收受贓物，累犯，處有期徒刑陸月，如易科罰金，以參佰元折算壹日。
    事  實
一、庚○○於民國八十九年間某日，在某不詳處所，明知不詳姓名年籍綽號「眼鏡」
    之成年男子所交付如附表所示之物係來路不明之贓物（被竊時間地點均詳如附表
    所示），竟仍予收受，而放置於其位於宜蘭縣冬山鄉鹿埔村金陵新村二十八號租
    屋處，而於八十九年十一月二十日下午三時許，將附表編號六所示之電腦一組搬
    運至位於宜蘭縣羅東鎮○○路一百六十二號之「匯眾電腦商店」銷售，嗣於八十
    九年十一月二十三日下午一時三十分許，委請不知情之丙○○為其載運上開電腦
    一組，而前往宜蘭縣羅東鎮○○路一百六十二號「匯眾電腦商店」之際，為警查
    獲，並扣得如附表所示之物，因而查知上情。
二、案經宜蘭縣警察局羅東分局報請臺灣宜蘭地方法院檢察署檢察官偵查起訴。
    理  由
一、訊據被告庚○○固坦承有於前揭時地委請不知情之丙○○前往載運上開電腦一組
    等情，惟矢口否認有收受贓物之認識，辯稱：我當時人在花蓮時，是乙○○把門
    撬開後搬很多東西進去的，我不知道那是偷來的‧‧‧我打電話給外號「眼鏡」
    要他賠打破的玻璃，他說電腦可以拿去賣了就算賠我玻璃的損失，我後來把電腦
    放在車上有好幾天，我如果知道那是贓物，我不會放在車上的云云。經查：
  （一）上開於被告租屋處所查獲之物，確係被害人遭竊之贓物，此經被害人甲○○
        、戊○○、壬○○、辛○○、癸○○、子○○、丁○○於警訊時指述明確，
        復有贓物認領保管單附卷可資佐證，足見於被告租屋處所查獲之物確係贓物
        無誤。
  （二）而被告復辯稱：那些東西不是我的，電腦也不是我的，眼鏡說叫我拿電腦去
        賣可以貼補我的損失，我不知道那些是贓物，我是先拿電腦去修理云云，而
        經證人丑○○即匯眾電腦商店之負責人到庭結證稱：當天被告及一位原住民
        的女子一起拿電腦要我估價，我跟他說中古的電腦價格可能不高，我說電腦
        是誰的，被告說是朋友的，被告無法提供朋友的資料，所以我就沒有幫他估
        ，他說要與朋友聯繫後，電腦一直放在店裡面，三、四天後被告與另一個年
        輕人開車來載電腦回去時，當時警方就查獲那電腦是贓物等語明確（本院九
        十一年一月七日訊問筆錄參照），而證人丙○○亦到庭結證稱：當天被告打
        手機給我問我是否有空，要我幫他載電腦，我問他電腦是誰的，他說是自己
        的等語明確（本院九十一年一月七日訊問筆錄參照），證人己○○亦證稱：
        我有懷疑該批電腦來路不明，向庚○○詢問時，庚○○推說為朋友所有，至
        於庚○○當著我的面向店主兜售時，表示該批電腦為我兒子所有等語明確（
        八十九年十一月二十四日警訊筆錄參照），則被告對於他人詢問該部電腦為
        何人所有時，先後所陳均不相同，對於上開電腦之來源，並不能明確指出；
        且被告既明知上開電腦是乙○○把門撬開後搬入的，則其於販售之前，竟非
        詢問乙○○，而係以電話通知綽號眼鏡之人，表示欲將電腦出售，而將之載
        運至商店販賣，其所辯之情節，顯與常情有違，若非有贓物之認識，對於上
        開電腦之來源，當無加以隱瞞之必要，顯見被告確係有贓物之認識。
  （二）而證人己○○證稱：庚○○於八十九年十月中旬（搬進住屋後）就常常不定
        時利用深夜或凌晨無人之際，有時與丙○○共同搬運該批物品，有時是獨自
        搬運該物品，陸陸續續將該批物品搬運至我處所內藏放，因為我曾經親眼目
        睹等語明確（八十九年十一月二十四日警訊筆錄參照），雖證人己○○於本
        院調查時翻異其詞，改稱：我沒有說過被告搬過那些東西等語（本院九十一
        年一月七日訊問筆錄參照），惟被告與證人己○○為男女朋友關係，則證人
        己○○事後多所迴護被告亦屬常情。且被告雖辯稱：我當時去花蓮，我不知
        道我的房子的門被撬開，那些東西不是我的，電腦也不是我的‧‧‧他們知
        道我去花蓮，偷偷把東西放進去我都不知道云云，惟被告既自承係於八十九
        年十月底時回來宜蘭之住處，上開物品係乙○○撬開門鎖後偷偷搬入，則至
        其為警查獲之日，已有月餘之時間，則被告若非係有收受贓物之犯意，當有
        足夠之時間通知綽號眼鏡之人將之加以處置，且衡諸常情，若該等物品係屬
        來源正當之物，則何需以此方式偷偷置放於被告之租屋處，被告明知上開物
        品係由乙○○偷偷搬運至其租屋處放置，未詢問該物品之來源，竟又將其中
        之電腦一組載運至商店販售，凡此，均足徵被告有贓物之認識。另參以被告
        於偵查中供陳：（問：為何會載此電腦去賣？）眼鏡偷了一大堆東西放在我
        租屋處，且把屋內弄得亂七八糟，我回來，他說要搬走等語明確（九十年八
        月二十三日偵查筆錄參照），益徵被告自始即知於其租屋內查獲之物，均係
        綽號眼鏡所竊取而得，其空言辯稱無贓物之認識，顯不足採。綜上所述，本
        件事證明確，被告收受贓物之犯行堪以認定。
二、核被告庚○○所為，係犯刑法第三百四十九條第一項之收受贓物罪。查被告曾因
    竊盜案，經臺灣宜蘭地方法院判處有期徒刑四月，於八十九年九月十四日執行完
    畢，有卷附臺灣高等法院檢察署刑案紀錄簡覆表可按，其受有期徒刑之執行完畢
    ，五年以內再犯有期徒刑以上之罪，為累犯，依法加重其刑。爰審酌被告收受贓
    物，造成被害人追贓困難，及其素行、犯罪動機、所生損害大小等一切情狀，量
    處如主文所示之刑，並諭知易科罰金之折算標準。查被告行為後，刑法第四十一
    條業於九十年一月十日修正公佈施行，於同年月十二日生效，關於易科罰金之折
    算標準業經修正為同法條第一項前段「犯最重本刑為五年以下有期徒刑以下之刑
    之罪，而受六個月以下有期徒刑或拘役之宣告，因身體、教育、執業、家庭之關
    係或其他正當事由，執行顯有困難者，得以一元以上三元以下折算一日，易科罰
    金」，是就形式上觀察，修正前後之法律顯有不同，應認為法律有變更；經比較
    新舊法結果，舊法並無有利於被告，應依刑法第二條第一項前段適用裁判時之法
    律，依修正後刑法第四十一條第一項前段諭知易科罰金之折算標準，附此說明。
據上論斷，應依刑事訴訟法第二百九十九條第一項前段，刑法第二條第一項前段、第
三百四十九條第一項、第四十七條、第四十一條第一項，罰金罰鍰提高標準條例第一
條前段、第二條，判決如主文。
本案經檢察官郭欣怡到庭執行職務
中        華        民        國    九十一    年    五    月    二十九  日
                                  臺灣宜蘭地方法院刑事第一庭
                                      審判長法  官    林  明  山
                                            法  官    辜  漢  忠
                                            法  官    鄭  貽  馨
右正本證明與原本無異。
如不服本判決，應於判決送達後十日內向本院提出上訴狀( 應附繕本 )，上訴於臺灣
高等法院。
                                            書記官    陳  憲  文
中        華        民        國    九十一    年    五    月    二十九  日
附錄論罪法條
刑法第三百四十九條第一項
 (普通贓物罪)
收受贓物者，處三年以下有期徒、拘役或五百元以下罰金。
附表：
┌───┬────┬─────┬────────┬────────────┐
│編號  │被害人  │遭竊日期  │遭竊地點        │被竊物品                │
├───┼────┼─────┼────────┼────────────┤
│一    │甲○○  │八十七年二│羅東鎮○○路段  │車牌一面ＲＡＹ—五三０  │
│      │        │月十九日十│                │                        │
│      │        │時許      │                │                        │
├───┼────┼─────┼────────┼────────────┤
│二    │戊○○  │八十九年十│宜蘭縣冬山鄉清溝│瓦斯筒一筒              │
│      │        │月上旬    │村光明路二五三號│                        │
├───┼────┼─────┼────────┼────────────┤
│三    │壬○○  │八十九年十│宜蘭縣冬山鄉廣興│瓦斯筒一筒              │
│      │        │月中旬    │村梅花路五五０巷│                        │
│      │        │          │二弄二號        │                        │
├───┼────┼─────┼────────┼────────────┤
│四    │辛○○  │八十九年十│宜蘭縣冬山鄉廣興│印表機一台、沐浴乳四瓶、│
│      │        │一月八日七│村梅花路五００巷│仿勞力士手錶四支、香皂十│
│      │        │時五十分許│一四八號        │個、普通手錶八支、SHARP │
│      │        │          │                │彩色電視機一台          │
├───┼────┼─────┼────────┼────────────┤
│五    │癸○○  │八十九年十│宜蘭縣羅東鎮興東│瓦斯筒一筒              │
│      │        │一月十三日│路二號     │                        │
│      │        │凌晨五時許│                │                        │
├───┼────┼─────┼────────┼────────────┤
│六    │子○○  │八十九年十│宜蘭縣冬山鄉廣安│電腦一組（含主機、顯示器│
│      │        │一月十九日│村興安路五七巷二│、數據機、印表機、鍵盤滑│
│      │        │          │弄二號二樓      │鼠各一個）、電子鍋一個、│
│      │        │          │                │錄放影機一台、電磁爐一台│
│      │        │          │                │、電鑽一支              │
├───┼────┼─────┼────────┼────────────┤
│七    │丁○○  │八十九年十│宜蘭縣冬山鄉鹿埔│電視機一台、伴唱機一台、│
│      │        │一月十九日│村梅花路二五五巷│錄放影機一台            │
│      │        │十四時三十│三五號          │                        │
│      │        │分許      │                │                        │
└───┴────┴─────┴────────┴────────────┘
